【裁判字號】    99,訴,1489
【裁判日期】    990630
【裁判案由】    毒品危害防制條例
【裁判全文】
臺灣臺中地方法院宣示判決筆錄          99年度訴字第1489號
公  訴  人  臺灣臺中地方法院檢察署檢察官
被      告  乙○○
指定辯護人  本院公設辯護人  甲○○
上列被告因違反毒品危害防制條例案件，經檢察官提起公訴（九
十九年度毒偵字第一四四六號），並聲請認罪協商，本院合議庭
裁定由受命法官獨任進行認罪協商程序後，於中華民國九十九年
六月三十日下午四時，在本院刑事第十五法庭宣示判決，出席職
員如下：
    法  官  林學晴
    書記官  簡雅文
法官起立朗讀判決主文、犯罪事實要旨、處罰條文、附記事項，
及告以上訴限制、期間並提出上訴狀之法院，且諭知記載其內容
：
一、主  文：
    乙○○施用第一級毒品，累犯，處有期徒刑壹年壹月。又施
    用第二級毒品，累犯，處有期徒刑拾壹月。應執行有期徒刑
    壹年拾月。
二、犯罪事實要旨：
    乙○○前於民國八十七年間因施用毒品案件，經送觀察、勒
    戒後，認有繼續施用毒品傾向，再送強制戒治，於八十八年
    十二月二日停止其處分而出監，所餘戒治期間付保護管束，
    嗣於八十九年一月五日保護管束期滿執行完畢，並由臺灣臺
    中地方法院檢察署檢察官以八十九年度戒毒偵字第二九號為
    不起訴處分確定。復因施用第二級毒品案件，經本院裁定令
    入戒治處所施以強制戒治，於九十一年二月十一日保護管束
    期滿執行完畢，罪刑部分並經本院以八十九年度易字第四二
    八一號判處有期徒刑八月確定；又因施用第一級毒品案件，
    經本院以九十年度訴字第一七七八號判處有期徒刑十月確定
    ，嗣經聲請與上開施用第二級毒品案件合併定應執行刑為有
    期徒刑一年四月確定，於九十二年一月二十一日縮短刑期假
    釋出監並付保護管束，並於同年三月五日保護管束期滿未經
    撤銷視為執行完畢。再因施用第二級毒品案件，經本院以九
    十四年度易字第一九七四號判處有期徒刑十月確定；又因施
    用第一、二級毒品等案件，經本院分別以九十五年度訴字第
    一六九號及九十五年度易字第九０七號各判處有期徒刑十月
    ，嗣經分別減刑並合併定應執行刑為有期徒刑九月確定，經
    與上開施用第二級毒品案件接續執行後，於九十六年十月二
    十三日縮刑期滿執行完畢而於翌日出監。另因施用第一、二
    級毒品案件，經本院以九十九年度訴字第十二號判處有期徒
    刑一年八月確定（現正執行中）。詎其仍不知悔改，復基於
    施用第一級毒品之犯意，於九十九年二月六日中午十二時許
    ，在臺中縣大里市之朋友家中，以將海洛因摻入香菸內，再
    點燃吸食其煙霧之方式，施用第一級毒品海洛因一次。另基
    於施用第二級毒品之犯意，於同日十三時許，在上址，以將
    甲基安非他命放入玻璃球內燒烤吸食其煙霧之方式，施用第
    二級毒品甲基安非他命一次。嗣於九十九年二月六日二十時
    五十分許，在臺中縣大里市○○街三號福興宮前，因乙○○
    將車停在路中，經警上前臨檢盤查時，乃向員警自白（起訴
    書誤為自首，業經公訴蒞庭檢察官當庭予以更正）上揭施用
    毒品犯行，因而查獲。
三、處罰條文：毒品危害防制條例第十條第一項、第二項。
四、附記事項：
    查被告乙○○前於八十七年間因施用毒品案件，經送觀察、
    勒戒後，認有繼續施用毒品傾向，再送強制戒治，於八十八
    年十二月二日停止其處分而出監，所餘戒治期間付保護管束
    ，嗣於八十九年一月五日保護管束期滿執行完畢，並由臺灣
    臺中地方法院檢察署檢察官以八十九年度戒毒偵字第二九號
    為不起訴處分確定。復因施用第二級毒品案件，經本院裁定
    令入戒治處所施以強制戒治，於九十一年二月十一日保護管
    束期滿執行完畢，罪刑部分並經本院以八十九年度易字第四
    二八一號判處有期徒刑八月確定；又因施用第一級毒品案件
    ，經本院以九十年度訴字第一七七八號判處有期徒刑十月確
    定，嗣經聲請與上開施用第二級毒品案件合併定應執行刑為
    有期徒刑一年四月確定，於九十二年一月二十一日縮短刑期
    假釋出監並付保護管束，並於同年三月五日保護管束期滿未
    經撤銷視為執行完畢。再因施用第二級毒品案件，經本院以
    九十四年度易字第一九七四號判處有期徒刑十月確定；又因
    施用第一、二級毒品等案件，經本院分別以九十五年度訴字
    第一六九號及九十五年度易字第九０七號各判處有期徒刑十
    月，嗣經分別減刑並合併定應執行刑為有期徒刑九月確定，
    經與上開施用第二級毒品案件接續執行後，於九十六年十月
    二十三日縮刑期滿執行完畢而於翌日出監等情，有臺灣高等
    法院被告前案紀錄表及臺灣臺中地方法院檢察署刑案資料查
    註紀錄表各一份附卷可參，其於受徒刑執行完畢後五年以內
    ，故意再犯本件有期徒刑以上之二罪，均為累犯，應分別依
    刑法第四十七條第一項之規定加重其刑。
五、協商判決除有刑事訴訟法第四百五十五條之四第一項第一款
    於本訊問程序終結前，被告撤銷協商合意或檢察官撤回協商
    聲請者；第二款被告協商之意思非出於自由意志者；第四款
    被告所犯之罪非第四百五十五條之二第一項所定得以聲請協
    商判決者；第六款被告有其他較重之裁判上一罪之犯罪事實
    者；第七款法院認應諭知免刑或免訴、不受理者情形之一，
    及違反同條第二項「法院應於協商合意範圍內為判決；法院
    為協商判決所科之刑，以宣告緩刑或二年以下有期徒刑、拘
    役或罰金為限」之規定者外，不得上訴。
六、如有上開可得上訴情形，得自收受宣示判決筆錄送達之日起
    十日內，向本院提出上訴書狀，上訴於第二審法院。
中    華    民    國    99    年     6    月    30    日
                  臺灣臺中地方法院刑事第十五庭
                                  書記官  簡雅文
                                  法  官  林學晴
以上正本證明與原本無異。
上訴書狀如未敘述理由，應於上訴期間屆滿後20日內補提理由書
狀於本院。（應敘述具體理由並附繕本）。
                                  書記官   簡雅文
中    華    民    國    99    年     6    月    30     日
【附錄本案論罪科刑法條全文】
毒品危害防制條例第十條：
施用第一級毒品者，處六月以上五年以下有期徒刑。
施用第二級毒品者，處三年以下有期徒刑。

司法院資訊處製作；財團法人民間司法改革基金會備份。
